【裁判字號】    92,中簡上,136
【裁判日期】    920805
【裁判案由】    竊盜
【裁判全文】
臺灣臺中地方法院刑事判決                      九十二年度中簡上字第一三六號
    上  訴  人  台灣台中地方法院檢察署檢察官
    被      告  乙○○
右上訴人因被告竊盜案件，不服本院台中簡易庭九十二年度中簡字第三一八號中華民
國九十二年二月七日第一審簡易判決（聲請案號：台灣台中地方法院檢察署九十二年
度偵字第五０七號）提起上訴，並移
五０六三、六０九四、九二五二、九五七五號），本院管轄之合議庭認不得以簡易判
決處刑，改依第一審通常程序審理，判決如左：
    主  文
原判決撤銷。
乙○○以犯竊盜罪為常業，處有期徒刑壹年肆月。
扣案之鑰匙參支沒收。
    事  實
一、乙○○曾因竊盜案件，經本院台中簡易庭於民國九十一年十一月二十一日，以九
    十一年度中簡字第二０二一號判處有期徒刑三月，該判決並於九十一年十二月二
    日送達乙○○（九十一年十二月二十三日確定）。詎乙○○仍不知悔改，復意圖
    為自己不法之所有，基於常業之犯意，先於九十一年十二月二十三日一時許，在
    台中縣潭子鄉○○路○段一一七巷十七弄五號前，以自備之鑰匙一支，竊取庚○○所有ＴＡＲ－二六八號輕機車，得手後，於九十一年十二月二十四日十時三十
    分許，騎至台中市○○區○○里○○路之舊社公園，欲拆卸零件換裝在其向王鳳
    岐借得之ＺＨＫ－四七五號輕機車上，為警當場查獲，並扣得鑰匙一支。又於九
    十一年十二月二十五日七時三十分許，在台中市○區○○路六二之一號對面騎樓
    下，以自備之鑰匙一支，插入午○○所有放置該處之ＶＯＺ－二四三號輕機車電
    門，欲竊取該機車時，為民眾發覺報警查獲而未得手，並扣得鑰匙一支。再於九
    十二年二月十三日二時三十分許，在台中縣潭子鄉○○路八七巷十八號前，以自
    備之鑰匙一支，打開溫海明所有由酉○○使用之ＬＡＧ－一三二號輕機車置物箱
    ，欲竊取置物箱內之機油及物品時，為酉○○發覺報警查獲而未得手，並扣得鑰
    匙一支。另於附表一所示之時間、地點，竊取戌○○、壬○○、未○○○、地○○○、己○○、申○○、子○○、天○、辰○○、癸○○、亥○○所有如附表所
    示之財物，得手後將現金供己花用，手機、鑽戒予以變賣，作為生活費用，其餘
    物品則丟棄不詳地點。嗣於九十二年三月十六日六時四十分許，乙○○竊得附表
    一編號十一所示之財物走出病房門口時，為亥○○發覺可疑，通知護理人員報警
    查獲。
二、案經台中市警察局第一分局、台中市警察局第六分局、台中縣警察局豐原分局分
    別報請台灣台中地方法院檢察署檢察官聲請簡易判決處刑及移送併辦。
    理  由
一、右揭犯罪事實，業經被告乙○○坦承不諱，核與被害人庚○○、午○○、酉○○
    、戌○○、壬○○、未○○○、地○○○、己○○、申○○、子○○、天○、辰
    ○○、癸○○、亥○○、證人即被害人天○之女寅○○，分別於警訊或本院審理
    中指述之情節相符，並有鑰匙三支扣案及車籍作業系統查詢資料、贓物認領保管
    收據各二份、照片四張附卷可稽。被告於短短三個月內，除為換裝零件，竊取被
    害人庚○○所有ＴＡＲ－二六八號輕機車得手，及竊取午○○所有ＶＯＺ－二四
    三號輕機車暨被害人酉○○所有放置ＬＡＧ－一三二號輕機車置物箱內之財物未
    得手外，復於附表一所示之時間、地點，竊取被害人戌○○、壬○○、未○○○
    、地○○○、己○○、申○○、子○○、天○、辰○○、癸○○、亥○○所有如
    附表一所示之財物，前後竊盜共達十餘次，且將竊得現金供己花用，手機、鑽戒
    予以變賣，作為生活費用，所得已足供生活所需，自係以行竊為謀生之職業，本
    件事證明確，被告犯行已堪認定。
二、核被告所為，係犯刑法第三百二十二條之常業竊盜罪，檢察官認係成立同法第三
    百二十條第三項、第一項之竊盜未遂罪，尚有未合，起訴法條應予變更。又檢察
    官移送併辦部分，即被告竊取被害人庚○○所有ＴＡＲ－二六八號輕機車既遂、
    竊取被害人酉○○所有放置ＬＡＧ－一三二號輕機車置物箱內之財物未遂，及於
    附表一所示之時間、地點，竊取被害人戌○○、壬○○、未○○○、地○○○、
    己○○、申○○、子○○、天○、辰○○、癸○○、亥○○所有如附表一所示之
    財物既遂部分，雖未經檢察官起訴，但與起訴部分，有實質上一罪關係，為起訴
    效力所及，本院自應併予審究。原審予以論罪科刑，固非無見，惟未及審酌檢察
    官移送併辦部分，並適用刑法第三百二十條第三項、第一項竊盜未遂罪予以論罪
    科刑，即有未洽，檢察官就此部分提起上訴為有理由，應由本院予以撤銷改判。
    爰審酌被告已有妨害兵役、侵占、竊盜等前科（見卷附台灣台中地方法院檢察署
    刑案資料查註紀錄表），仍不知悔改，又以竊盜為業，情節非輕，事後坦承上情
    ，態度尚佳，及其犯罪動機、目的、手段、所生損害等一切情狀，處以如主文所
    示之刑。扣案之鑰匙三支，為被告所有，供犯罪所用之物，應依刑法第三十八條
    第一項第二款宣告沒收。
三、末按檢察官聲請以簡易判決處刑之案件，經法院認為有第四百五十一條之一第四
    項但書之情形者，應適用通常程序審判之，刑事訴訟法第四百五十二條定有明文
    。本件被告經本院審理後，審酌上情，發現檢察官聲請簡易判決處刑顯有不當，
    ，而有刑事訴訟法第四百五十一條之一第四項第四款之情形，自應由本院適用第
    一審通常程序予以審理判決，附予敘明。
四、移送併辦意旨略以：被告另於附表二所示之時間、地點，竊取被害人辛○○、巳
    ○○、卯○○、丁○○、丙○○、甲○○、宇○○、丑○○、戊○○所有如附表
    二所示之財物，因認被告此部分行為亦涉有竊盜罪嫌，而與前開有罪部分有裁判
    上一罪關係等語。經查被告前因於九十一年十月十二日二十一時十分許，在台中
    市○區○○○路六號前，持其所有客觀上具行兇危險性，可供兇器使用之萬用型
    板手一支、梅花型套筒二個，竊取久玖輪業有限公司所有車牌號碼ＯＢＱ－二五
    九號重型機車前輪輪胎，正拆卸尚未得手之際，為路過之巡邏警員發現當場逮捕
    ，業經本院台中簡易庭於九十一年十一月二十一日，以九十一年度中簡字第二０
    二一號判處有期徒刑三月，如易科罰金，以三百元折算一日，並於九十一年十二
    月二日送達判決予被告（九十一年十二月二十三日確定），有台灣高等法院被告
    全國前案紀錄表及本院九十一年度中簡字第二０二一號判決在卷足憑，復經本院
    調閱該案卷宗查證無訛，被告於附表二所示時間、地點竊盜，即檢察官移送併辦
    部分，均係該案判決送達被告前所犯，且與該案判決所認定之事實，時間緊接，
    犯罪構成要件相同，應係基於概括犯意反覆為之，具有連續犯之裁判上一罪關係
    ，已為該案判決效力所及，與被告前開有罪部分並無裁判上一罪關係，本院自無
    從併辦，應退由檢察官另行處理，併予敘明。
據上論斷，應依刑事訴訟法第四百五十五條之一第一項、第三項、第三百六十九條第
一項前段、第二項、第三百六十四條、第二百九十九條第一項前段、第三百條、第四
百五十二條、第四百五十一條之一第四項第二款、刑法第三百二十二條、第三十八條
第一項第二款，判決如主文。
本案經檢察官劉志文到庭執行職務。
中      華      民      國      九十二      年      八    月     五     日
        台灣台中地方法院刑事第二庭
                                      審判長法  官  張 智 雄
                                            法  官  陳    葳
                                            法  官  鍾 堯 航
附表一
編號  時    間      地    點        被害人    竊得財物及處理情形
一    九十一年十二  台中市○○○路  戌○○    諾基亞手機一支、摩托羅拉手
      月十六日二時  一一八號澄清醫            機一支、三星手機一支（竊得
      許            院十四樓十五號            手機均予變賣）。
                    病房內
二    九十一年十二  同右醫院十四樓  壬○○    諾基亞三三一五型手機一支（
      月二十二日六  十七之二號病房            竊得手機予以變賣）。
      時許          內
三    九十二年一月  台中市○○街一  未○○○  黑色皮包一個，內有現金新台
      十三日五時二  三九號澄清醫院            幣二千餘元，鑽戒一個（竊得
      十分許        三六五號病房內            現金供己花用，鑽戒則予變賣
                                              ）。
四    九十二年一月  同右病房內      同右      摩托羅拉手機一支（竊得手機
      十四日七時三                            予以變賣）。
      十分許
五    九十二年一月  台中市○○○路  地○○○  諾基亞手機一支、現金新台幣
      二十一日六時  一一八號澄清醫            一千一百元（竊得現金供己花
      許            院十五樓二十三            用，手機則予變賣）。
                    之二號病房內
六    九十二年一月同右醫院九樓二  己○○    諾基亞手機一支（竊得手機予
      二十四日七時  十三號病房內              以變賣）。
      許
七    九十二年二月  同右醫院十二樓  申○○    大里市農會、合作金庫提款卡
      十九日十六時  十二號病房內              各一張、台中商業銀行提款卡
      許                                      二張、家樂福得意卡、身分證
                                              、健保卡、殘障手冊、重大傷
                                              病卡各一張、現金新台幣二千
                                              元（竊得現金供己花用，其餘
                                              物品則丟棄）。
八    九十二年二月  同右醫院十二樓  子○○    郵局、華南商業銀行提款卡各
      二十七日十六  九號病房內                一張、中華商業銀行、花旗銀
      時許                                    行信用卡各一張、身分證、重
                                              大傷病卡、駕照各一張、現金
                                              新台幣五百元（竊得現金供己
                                              花用，其餘物品則丟棄）。
九    九十二年二月  台中市○○街一  天○      現金新台幣五千餘元、存摺五
      二十七日十九  三九號澄清醫院            本（竊得現金供己花用，存摺
      時許          二０二號病房內            則予丟棄）。
十    九十二年三月  台中市○○○路  辰○○    諾基亞六一五０型手機一支（
      十六日零時許  一一八號澄清醫            竊得手機予以變賣）。
                    院一五一三號病
                    房內三床
十一  九十二年三月  同右病房內一床  癸○○    阿爾卡特ＯＴ七０一型手機一
      十六日零時許                            支、摩托羅拉Ｔ一九一型手機
                                              一支（竊得手機均予變賣）。
十二  九十二年三月  同右醫院十五樓  亥○○    諾基亞手機一支（已為警起獲
      十六日六時許  一五二五之二號            發還亥○○）。
                    病房內
附表二
編號  時    間      地    點        被害人    竊得財物
一    九十一年八月  台中市○○街一  辛○○    女用皮包一個（內有現金新台
      二十八日十六  三九號澄清醫院            幣四千餘元、信用卡四張、健
      時三十分許    一樓候診室內              保卡四張、金融卡一張）。
二    九十一年十月  同右醫院病房內  巳○○    現金新台幣三千二百元、戒指
      十日八時許                              一個、勞力士手錶一只。
三    九十一年十月  台中市○○○路  卯○○    卯○○所有提款卡三張、信用
      十二日十七時  一一八號澄清醫  丁○○    卡二張、駕照二張，丁○○所
      三十分許      院六一０號病房            有提款卡四張、信用卡一張、
                    內                        存摺一未、機車行照一張、駕
                                              照二張及現金新台幣一萬二千
                                              元。
四    九十一年十月  同右醫院八二二  丙○○    諾基亞三三一０型手機二支、
      二十二日七時  號病房內                  現金新台幣三千元。
      許
五    九十一年十月  同右醫院六０七  甲○○    提款卡四張、信用卡一張、金
      二十六日十三  號病房內                  額新台幣一萬元之支票一張、
      時二十分許                              現金新台幣五千元。
六    九十一年十月  同右醫院十三樓  宇○○    提款卡二張、信用卡一張、身
      二十八日六時  二十五號病房內            分證一張、健保卡一張、摩托
      許                                      羅拉手機一支、鐵力士手錶一
                                              只、現金新台幣七千元。
七    九十一年十一  同右醫院十四樓  丑○○    英業達一六六型手機一支。
      月十九日六時  二十二號病房內  戊○○    英業達一六六型手機一支。
      許
右正本證明與原本無異。
如不服本判決，應於送達後十日內向本院提出上訴狀（須附繕本），上訴於台灣高等
法院台中分院。
                                            書記官
中      華      民      國      九十二      年      八    月     五     日
附錄本案論罪科刑法條全文
刑法第三百二十二：
以犯竊盜罪為常業者，處一年以上七年以下有期徒刑。


司法院資訊處製作；財團法人民間司法改革基金會備份。
